臺灣高等法院臺中分院刑事裁定　
110年度聲字第1084號
聲  請  人  臺灣高等檢察署臺中檢察分署檢察官
受  刑  人  潘永蓉
上列聲請人因受刑人數罪併罰有二裁判以上，聲請定其應執行之
刑（聲請案號：110年度執聲字第508號），本院裁定如下：
    主    文
潘永蓉因犯如附表所示各罪所處之刑，應執行拘役陸拾日，如易
科罰金，以新臺幣壹仟元折算壹日。
    理    由
一、聲請意旨略以：受刑人潘永蓉（下稱受刑人）因犯如附表所
    示之各罪，經本院先後判處如附表所示之罪刑，均經分別確
    定在案，應依刑法第53條、第51條第6款規定，定其應執行
    之刑，及依刑法第41條第1項、第8項規定，諭知易科罰金之
    折算標準，爰依刑事訴訟法第477條第1項聲請裁定等語。
二、按裁判確定前犯數罪者，併合處罰之。數罪併罰，分別宣告
    其罪之刑，宣告多數有期徒刑者，於各刑中之最長期以上，
    各刑合併之刑期以下，定其刑期，但不得逾30年。宣告多數
    拘役者，比照前款定其刑期，但不得逾120日。數罪併罰，
    有二裁判以上者，依刑法第51條之規定，定其應執行之刑，
    刑法第50條第1項前段、第51條第5款、第6款、第53條均有
    明文。又犯最重本刑為5年以下有期徒刑以下之刑之罪，而
    受6月以下有期徒刑或拘役之宣告者，得以新臺幣1,000元、
    2,000元或3,000元折算一日，易科罰金，刑法第41條第1項
    前段亦有明文。次按數罪併罰之案件，其各罪判決均係宣告
    刑，並非執行刑，縱令各案中一部分犯罪之宣告刑在形式上
    已經執行，仍應依法聲請犯罪事實最後判決之法院裁定，然
    後再依所裁定之執行刑，換發指揮書併合執行，其前已執行
    之有期徒刑部分，僅應予扣除而不能認為已執行完畢，在所
    裁定之執行刑尚未執行完畢前，各案之宣告刑不發生執行完
    畢之問題（最高法院90年度台非字第340號、95年度台非字
    第320號判決同此意旨）。是經法院以判決或裁定定其數罪
    之應執行刑確定者，該數罪所定之應執行刑尚未全部執行完
    畢，則其他已執行完畢之數罪仍應視為未執行完畢。
三、經查，受刑人前於民國108年間因傷害案件，經臺灣臺中地
    方法院（下稱臺中地院）以108年度易字第3063號判決判處
    拘役20日，經提起上訴後，經本院以109年度上易字第667號
    判決駁回其上訴而確定（如附表編號1所示）。另於107年間
    因妨害秘密、毀棄損壞、妨害自由等案件，經臺中地院以10
    8年度易字第760號判決分別判處拘役30日、5日、20日（共2
    罪），並定應執行拘役50日，經受刑人上訴後，經本院以10
    9年度上易字第1356號判決駁回其上訴而確定（如附表編號2
    至4所示），有前揭判決書及臺灣高等法院被告前案紀錄表
    各1份在卷可稽。茲聲請人聲請就附表所示各罪之刑定其應
    執行之刑，本院審核認為聲請正當，應予准許。
四、又法律上屬於自由裁量之事項，並非概無法律性之拘束。自
    由裁量係於法律一定之外部性界限內（以定執行刑言，即不
    得違反刑法第51條之規定），使法官具體選擇以為適當之處
    理；因此在裁量時，必須符合所適用之法規之目的。更進一
    步言，須受法律秩序之理念所指導，此亦即所謂之自由裁量
    之內部性界限。關於定應執行之刑，既屬自由裁量之範圍，
    其應受此項內部性界限之拘束，要屬當然（最高法院80年台
    非字第473號判例意旨參照）。受刑人所犯如附表所示各罪
    ，其中如附表編號2至4之部分業經臺中地院以108年度易字
    第760號刑事判決定應執行拘役50日確定，有上開刑事判決
    及臺灣高等法院被告前案紀錄表各1份存卷可佐。上開刑事
    判決所定應執行之刑，雖將因本院所為之本件定應執行刑裁
    定而當然失效，惟揆諸前揭說明，經本院審核相關案卷、考
    量自由裁量之範圍應受內部性界限之拘束（即法律秩序之理
    念及法律目的之內部性界限）及不利益變更禁止原則，避免
    本件定應執行刑後反較定應執行刑之前更不利於受刑人，爰
    定其應執行之刑如主文所示，並依法諭知易科罰金之折算標
    準。另受刑人所犯如附表編號1所示之罪，雖已於109年9月1
    4日因易科罰金而執行完畢，然仍應先定其應執行刑，再於
    執行時扣除已執行之部分，不致影響受刑人權益，已如上述
    。
據上論斷，應依刑事訴訟法第477條第1項，刑法第50條第1項前
段、第53條、第51條第6款、第41條第1項前段，裁定如主文。
中　　華　　民　　國　　110 　年　　4 　　月　　28　　日
                 刑事第九庭  審判長法  官  紀文勝
                            　     法　官  姚勳昌       
                                   法　官  廖健男
以上正本證明與原本無異。
不得抗告。
                                   書記官  洪鴻權

中　　華　　民　　國　　110 　年　　4 　　月　　28　　日




　　　　　　　　　　　　　　　
　　　　　　　　　　　　　　　
　　　　　　　　　　　　　　　
　　　　　　　　　　　　　　　
　　　　　　　　　　　　　　　
　　　　　　　　　　　　　　　
　　　　　　　　　　　　　　　
　　　　　　　　　　　　　　　　　　　　　　　　　　　　　　
　　　　　　　　　　　　　　　　
附    表：
編           號           1          2           3 罪           名  傷害 妨害秘密 毀棄損壞 宣     告    刑  拘役20日 拘役30日 拘役5日 犯  罪   日  期  108年4月9日 106年12月16日 107年1月28日 偵查（自訴）機關年  度   案   號  臺灣臺中地方檢察署108年度偵字第15812號 臺灣臺中地方檢察署107年度偵字第6038號 臺灣臺中地方檢察署107年度偵字第6038號 最後事實審 法        院 臺灣高等法院臺中分院 臺灣高等法院臺中分院 臺灣高等法院臺中分院  案        號 109年度上易字第667號 109年度上易字第1356號 109年度上易字第1356號  判 決  日 期 109年7月22日 110年2月2日 110年2月2日 確定判決 法        院 臺灣高等法院臺中分院 臺灣高等法院臺中分院 臺灣高等法院臺中分院  案        號 109年度上易字第667號 109年度上易字第1356號 109年度上易字第1356號  判        決確 定  日 期 109年7月22日 110年2月2日 110年2月2日 是否 為 得 易科罰 金 之 案  件  得易科罰金 得易服社會勞動 得易科罰金 得易服社會勞動 得易科罰金 得易服社會勞動 備           註    臺灣臺中地方檢察署109年度執字第13039號（已執畢） 臺灣臺中地方檢察署110年度執字第4432號（編號2至4，前經臺灣臺中地方法院以108年度易字第760號刑事判決定應執行拘役50日確定） 臺灣臺中地方檢察署110年度執字第4432號（編號2至4，前經臺灣臺中地方法院以108年度易字第760號刑事判決定應執行拘役50日確定） 


編           號          4   罪           名  妨害自由   宣     告    刑  拘役20日（2罪）   犯  罪   日  期  107年1月22日至 107年1月30日   偵查（自訴）機關年  度   案   號  臺灣臺中地方檢察署107年度偵字第6038號   最後事實審 法        院 臺灣高等法院臺中分院    案        號 109年度上易字第1356號    判 決  日 期 110年2月2日   確定判決 法        院 臺灣高等法院臺中分院    案        號 109年度上易字第1356號    判        決確 定  日 期 110年2月2日   是否 為 得 易科罰 金 之 案  件  得易科罰金 得易服社會勞動   備           註    臺灣臺中地方檢察署110年度執字第4432號（編號2至4，前經臺灣臺中地方法院以108年度易字第760號刑事判決定應執行拘役50日確定）